# 坏账政策变更影响数

提问人：wxj_001 时间：2017-05-09 23:59:25
求助陈版：如果从 4 月变更坏账政策，会计估计变更的影响数怎么计算？是已 3 月的应收款项余额为基础，按照新旧政策算差异，还是已董事会批准后的会计期末应收款项余额为基础计算影响数，亦或是按照中报的应收款项余额为基础计算差异？假如董事会 5 月中旬通过会计估计变更。

回答人：chenyiwei
理论上应以会计估计变更生效日（ 4 月 1 日）的应收账款为基础计算变更前后该日坏帐准备的差额，即按照新的会计估计在当日需补提或冲回的准备金额，即为累计影响数。但实际操作中确实存在以变更后首个会计期末的应收账款为基础进行计算的情况，严格来说并不恰当。

提问人：lewieliu61 时间：2017-05-10 08:18:42
请教为何不是以董事会批准生效日即 5 月为基础?

回答人：chenyiwei
一般可以本次变更时尚未公告的最近一期定期报告的报告期首日作为变更后会计估计的生效日，参考深交所 2007 年的一个规定。